zh-CN: 游泳负重器材样式: 脚踝负重; 杠铃; 哑铃; 夹腿浮板配重; 阻力手套; 通用; 负重腰带; 手腕负重; 其他
it: Stile dei pesi da nuoto: Pesi per caviglie; Manubri; Manubri a mano; Pesi per pull buoy; Guanti da resistenza; Universale; Cinture di zavorra; Pesi per polsi; Altro
fr: Style « poids de natation »: Poids de cheville; Haltères; Haltères à main; Poids pour pull-buoy; Gants de résistance; Universel; Ceintures de lestage; Poids de poignet; Autre
de: Art des Schwimmgewichts: Fußgelenkgewichte; Hanteln; Kurzhanteln; Pull-Buoy-Gewichte; Widerstandshandschuhe; Universal; Gewichtsgürtel; Handgelenkgewichte; Sonstige
ja: スイム重量スタイル: アンクルウェイト; バーベル; ハンドダンベル; プルブイウェイト; レジスタンスグローブ; ユニバーサル; ウェイトベルト; リストウェイト; その他
sv: Modell av simvikt: Ankelvikter; Skivstänger; Handhantlar; Dolmar med vikt; Motståndshandskar; Universell; Viktbälten; Handledsvikter; Annan
es: Estilo de peso de natación: Pesas para tobillo; Mancuernas acuáticas; Mancuernas de mano; Pesas tipo pull buoy; Guantes de resistencia; Universal; Cinturones de lastre; Pesas para muñeca; Otro
ro-RO: Stil al greutății de înot: Greutăți pentru glezne; Haltere; Gantere de mână; Greutăți pentru pull-buoy; Mănuși de rezistență; Universal; Centuri cu greutăți; Greutăți pentru încheieturi; Altele
el: Στυλ βάρους κολύμβησης: Βαρίδια αστραγάλου; Αλτήρες νερού; Αλτήρες χεριών; Βαρίδια πλωτήρα κολύμβησης (pull-buoy); Γάντια αντίστασης; Γενικής χρήσης; Ζώνες με βαρίδια; Βαρίδια καρπού; Άλλο
vi: Kiểu tạ chì tập bơi: Tạ chân; Tạ đòn; Tạ tay; Tạ phao kẹp đùi; Găng tay tạo lực cản; Đa năng; Đai tạ; Tạ cổ tay; Khác
nb: Stil for svømmevekt: Ankelvekter; Vektstenger; Håndmanualer; Pullbuoy-vekter; Motstandshansker; Universell; Vektbelter; Håndleddsvekter; Annet
cs: Styl plavecké zátěže: Závaží na kotníky; Činky; Ruční činky; Závaží do plaveckých piškotů; Odporové rukavice; Univerzální; Zátěžové opasky; Závaží na zápěstí; Jiné
tr: Yüzme ağırlık stili: Ayak bileği ağırlıkları; Su dambılları; El dambılları; Pull-buoy ağırlıkları; Direnç eldivenleri; Evrensel; Ağırlık kemerleri; El bileği ağırlıkları; Diğer
en: Swim weight style: Ankle Weights; Barbells; Hand Dumbbells; Pull-Buoy Weights; Resistance Gloves; Universal; Weight Belts; Wrist Weights; Other
hr-HR: Stil plivačkih utega: Utezi za gležnjeve; Utezi (bučice); Ručne bučice; Utezi za plutajuće plovke (pull-buoy); Rukavice za otpor; Univerzalno; Pojasevi s utezima; Utezi za zapešća; Ostalo
zh-TW: 游泳負重物樣式: 腳踝配重; 槓鈴; 手部啞鈴; 夾腿浮板配重; 阻力手套; 通用; 配重腰帶; 手腕配重; 其他
da: Type af svømmevægt: Ankelvægte; Vægtstænger; Håndvægte; Pullbuoy-vægte; Modstandshandsker; Universal; Vægtbælter; Håndledsvægte; Andet
pt-PT: Estilo do peso de natação: Pesos para tornozelos; Halteres; Halteres de mão; Pesos de pull-buoy; Luvas de resistência; Universal; Cintos de peso; Pesos de pulso; Outro
th: รูปแบบของอุปกรณ์ถ่วงน้ำหนักสำหรับฝึกว่ายน้ำ: ตุ้มถ่วงน้ำหนักข้อเท้า; บาร์เบล; ดัมเบลมือ; โฟมหนีบถ่วงน้ำหนัก; ถุงมือเพิ่มแรงต้าน; ทั่วไป; เข็มขัดถ่วงน้ำหนัก; ตุ้มถ่วงน้ำหนักข้อมือ; อื่นๆ
fi: Uintivälineen painon tyyli: Nilkkapainot; Levytangot; Käsipainot; Pull buoy -painot; Vastushanskat; Yleiskäyttöinen; Painovyöt; Rannepainot; Muu
pt-BR: Estilo de natação com pesos: Pesos para tornozelos; Halteres; Halteres de mão; Pesos para boias de perna; Luvas de resistência; Universal; Cintos de peso; Pesos para pulsos; Outro
nl: Stijl van zwemgewicht: Enkelgewichten; Halters; Handgewichten; Pullbuoy-gewichten; Weerstandshandschoenen; Universeel; Gewichtsgordels; Polsgewichten; Overig
hu: Úszósúly stílusa: Bokasúlyok; Vízi súlyzók; Kézi súlyzók; Lábbója (Pull-buoy) súlyok; Ellenállás-növelő kesztyűk; Univerzális; Súlyövek; Csuklósúlyok; Egyéb
sk-SK: Typ plaveckého závažia: Závažia na členky; Činky; Ručné činky; Závažia na ťahacie bóje (Pull-Buoy); Odporové rukavice; Univerzálne; Záťažové opasky; Závažia na zápästia; Iný
sl-SI: Stil plavalne uteži: Uteži za gležnje; Uteži (Barbells); Ročne uteži; Uteži za plovec (Pull-Buoy); Plavalne rokavice (z uporom); Univerzalno; Pasovi z utežmi; Uteži za zapestja; Drugo
ko: 수영용 무게추 스타일: 발목 웨이트; 바벨; 핸드 덤벨; 풀부이 웨이트; 저항 장갑; 범용; 웨이트 벨트; 손목 웨이트; 기타
bg-BG: Стил на тежестта за плуване: Тежести за глезени; Гири за вода; Ръчни гири; Тежести за пулбуй; Ръкавици за съпротивление; Универсален; Колани с тежести; Тежести за китки; Друго
pl: Styl ciężarka pływackiego: Obciążniki na kostki; Sztangielki; Hantle; Obciążniki z bojką (ósemką); Rękawice oporowe; Uniwersalne; Pasy obciążeniowe; Obciążniki na nadgarstki; Inne
lt-LT: Plaukimo svorių stilius: Kulkšnių svarmenys; Štangelės; Rankų hanteliai; Plūdurų svarmenys; Pasipriešinimo pirštinės; Universalūs; Svorio diržai; Riešų svarmenys; Kita
ru: Стиль плавательного утяжелителя: Утяжелители для лодыжек; Штанги для аквааэробики; Гантели для рук; Утяжелители колобашки; Перчатки с сопротивлением; Универсальный; Грузовые пояса; Утяжелители для запястий; Другое